# 关于资产债务对冲的问题

提问人：胖胖虎 时间：2012-10-17 09:59:45
日常工作中我们知道一般如果要想对冲，总得是同一个客户的债权债务。不过，要是碰上清理三角债的情况，也可以不是同一个客户。但是又一种说法是说要想对冲的话必须取得客户的书面同意，。没有一个书面的证据，即使是同一个客户，同一性质的业务，也不能对冲。因为冲保持谨慎态度上讲主要是出于破产清算的考虑。还有其他的情况药考虑吗？

回答人：chenyiwei
对于合同之债，应当关注是否满足《中华人民共和国合同法》第九十九条、第一百条的规定并履行了这两条规定的程序。只有在满足该两条规定的抵销条件并且履行规定程序后，应收、应付款才能在账面上和报表上以抵销后的净额反映。 第九十九条 当事人互负到期债务，该债务的标的物种类、品质相同的，任何一方可以将自己的债务与对方的债务抵销，但依照法律规定或者按照合同性质不得抵销的除外。 当事人主张抵销的，应当通知对方。通知自到达对方时生效。抵销不得附条件或者附期限。 第一百条 当事人互负债务，标的物种类、品质不相同的，经双方协商一致，也可以抵销。